# 受限的存单是放银行存款还是其他货币资金??

提问人：laurazj 时间：2020-02-01 10:23:00
受限的存单是放银行存款还是其他货币资金?

回答人：chenyiwei
两者都有可能。如果是专门为了取得贷款而以存单质押的，实务中作为其他货币资金更多见（条件是存单的期限不超过一年）。